【裁判字號】    90,易,367
【裁判日期】    900515
【裁判案由】    贓物
【裁判全文】
臺灣嘉義地方法院刑事判決                            九十年度易字第三六七號
    公  訴  人  臺灣嘉義地方法院檢察署檢察官
    被      告  乙○○
右列被告因贓物案件，經檢察官提起公訴（九十年度偵字第一０八八號），本院判決
如左：
    主  文
乙○○收受贓物，處拘役伍拾日，如易科罰金，以參佰元折算壹日。
    事  實
一、緣乙○○之弟羅國峰於民國九十年一月二十六日十四時許，於嘉義市○○○路六
    二一巷五０號「超光速網際網路」竊取甲○○所有內含0000000000號
    用戶識別卡、序號為000000000000000號諾基亞牌七一一０型行
    動電話（已經公訴人移送軍事檢察機關處理），羅國峰因知乙○○之手機損壞不
    能使用，於九十年一月二十七日某時，在不詳地點將前開手機之用戶識別卡取出
    後將之借予乙○○使用，乙○○明知前開手機係甲○○所失竊之手機，仍加以收
    受而於同月二十八日十七時置入羅國峰所有之0000000000用戶識別卡
    使用，嗣因乙○○使用前開手機為甲○○之同事所見，轉知甲○○，甲○○於同
    年二月五日二十三時三十分許，親赴乙○○住處查問，乙○○遂將前開電話返還
   ，甲○○亦報警處理，而羅國峰於二月六日下午將用戶識別卡交還甲○○。
二、案經嘉義市警察局第二分局報請臺灣嘉義地方法院檢察署檢察官偵查起訴。
    理  由
一、訊據被告乙○○固坦承使用前開手機，惟矢口否認右揭犯行，辯稱：那行動電話
    放在我家二樓，我弟弟沒有告訴我該行動電話是如何來的云云。經查：
    （一）被害人甲○○於偵查時稱：「後來是有同事看過乙○○在使用，所以我就
          去找回來：：」警訊時稱：「在九十年二月五日下午二十三時三十分到嘉
          市○○街三０號找羅姓兩兄弟，而當時只有乙○○在家，我便問他我的手
          機是不是他拿走的，而乙○○便把我被竊的手機當場交給我：：」而被害
          人甲○○所有之手機序號為000000000000000號，業經檢
          察官當庭勘驗屬實，製有勘驗筆錄一紙附卷可參，而被告乙○○確於九十
          年一月二十八日起使用前開手機，此有0000000000號行動電話
          通聯紀錄一紙在卷可參，是被告前開自白與事實相符，堪以採信。
    （二）被害人甲○○堅決指述其手機係遭人所竊並於偵查中稱：「我是將電話放
          在桌上，我在上網時曾離開過二、三次，當天約下午三時離開上廁所回來
          時，想到要打電話就發現電話不見了，我發現失竊前十分鐘，加油站站長
          有打電話給我，所以我確定離開上側所前手機放在桌上：：」證人柯泳翰
          亦稱：「我曾和甲○○同事過，也看過他的手機，而且他當天又在那裡找
          手機找很久：：」且經調閱0000000000號行動電話之通聯紀錄
          ，九十年一月二十六日十一時四十四分被害人曾使用前開行動電話與他人
          通話，其後均無通話紀錄，直到九十年二月六日始有使用紀錄，足見被害
          人稱其遭人竊取亦為真實。
    （三）證人柯詠翰雖於偵查時證稱：「我與羅國峰是一起自店內出來，我坐上我
          的機車時，發現我的左腳踩到一個東西，我檢起來發現是一支手機：：我
          撿到手機後就直接拿給站在我旁邊的羅國峰，他說要拿給甲○○，他就坐
          上我的機車，我們就離開了：：」證人羅國峰卻稱：「我跟他一前一後出
          去，準備要坐柯詠翰的機車回家，我們出去以後，我在地上看到一個東西
          ，我把他檢起來後才發現那是一支手機，當時柯詠翰在牽機車，猜想可能
          是甲○○遺失的手機，柯詠翰有看到我檢到手機，我也有拿給他看，但沒
          有將機交給柯詠翰，隨後我就坐上柯詠翰的機車離開：：」兩人就係何人
          檢到手機，前後供述不符，且被害人甲○○亦於本院審理時稱：「（問：
          之後有無再跟阿傑碰面？）有，可是他沒告訴我手機的事情：：之後我還
          有跟他一起工作，所以丟掉手機後我有機會跟阿傑碰面，但是比較機會跟
          羅國峰碰面：：」衡之常情，倘果如證人所言係證人所拾得，羅國峰當時
          服役中而柯詠翰仍係被害人之同事，焉有將之交予羅國峰轉交證人之理？
          是證人柯詠翰所言顯係袒護之詞，不足採信。
    （四）被告乙○○於偵查時稱：「九十年一月二十七日晚上七時羅國峰打電話給
          我說有一支ＮＯＫＩＡ七一一○手機放在我家二樓床上，我是在中埔鄉○
          ○路加樂加油站接到電話，隔天二十八日早上回家中午就拿了那支電話：
          ：」證人羅國峰亦稱：「（問：你回部隊後有打電話給羅國峰？）有，是
          收假當天打電話給他，跟他說二樓房間抽屜內有一支手機」，被告乙○○
          與證人羅國峰所述之手機放置位置並不相同，被告乙○○確於九十年一月
          二十八日開始使用前開行動電話已如前述，然被告乙○○所使用之000
          0000000號行動電話通聯紀錄於九十年一月二十七日自上午十時後
          均無顯示有何通聯紀錄，另證人羅國峰亦於偵查中稱：「（問：你何時回
          部隊？）一月二十八日中午才回去」足證被告乙○○與證人羅國峰稱羅國
          峰係於電話中告知乙○○手機所在，亦非實在，是前開手機應係羅國峰親
          交被告乙○○亦堪認定。
    （五）被告於本院審理時稱：「（問：是否知道甲○○手機是何型式？）知道：
          ：（問：當天有何人在網路咖啡店幫忙找手機？）很多人，有我及我弟弟
          、阿傑（即柯泳翰）還有一些我不知道名字的人：：」又稱：「我覺得東
          西不是我弟弟的，該手機很貴，我弟弟應該不會有這種東西，而且我弟弟
          剛辦新手機：：他（甲○○）跟我要我是直接拿手機給他，並沒有告訴我
          弟弟：：」足見被告羅國峰應知前開手機來路不明且認應係甲○○所失竊
          之手機，被告明知如此仍予以使用，其收受贓物之犯行應極明確。
    （六）綜上所述，被告所辯顯係卸責之詞，不足採信，本案事證明確，被告犯行
          堪以認定。
二、核被告所為，其明知其弟乙○○所交付之手機係甲○○所失竊之贓物，仍予以收
    受使用，係犯刑法第三百四十九條第一項之收受贓物罪。爰審酌被告前有竊盜前
    科，目前尚於緩刑期內，仍不知警惕、對被害人所生損害、與被害人平日係同事
    之關係、犯罪手段及犯後矢口否認犯行，不知悔悟之不良犯後態度，然辜念被告
    年紀尚輕，被害人向其索討即返還贓物及被害人已向本院表示願意原諒被告不予
    追究等情，量處如主文所示之刑，併諭知易科罰金之折算標準，以資懲儆。
據上論斷，應依刑事訴訟法第二百九十九條第一項前段，刑法第三百四十九條第一項
第四十一條第一項前段，罰金罰鍰提高標準條例第一條前段、第二條，判決如主文。
本案經檢察官陳連發到庭執行職務
中     華     民     國      九十      年      五      月      十五     日
                                 臺灣嘉義地方法院刑事第三庭
                                     法  官  康  存  真
右正本證明與原本無異。
如不服本判決，應於判決送達後十日內，向本院提出上訴狀。
中     華     民     國      九十      年      五      月      十五     日
                                     書記官  胡  祥  生


司法院資訊處製作；財團法人民間司法改革基金會備份。
